臺灣高等法院臺中分院刑事裁定
110年度抗字第1144號
抗  告  人  
即 受刑 人  李泓霖



上列抗告人即受刑人因聲請定應執行刑案件，不服臺灣臺中地方
法院110年度聲字第3075號中華民國110年8月31日裁定，提起抗
告，本院裁定如下：
    主  文
原裁定撤銷。
李泓霖犯如附表所示各罪所處之刑，應執行有期徒刑捌年伍月。
    理  由
一、抗告人即受刑人李泓霖（下稱受刑人）抗告意旨詳如附件所
    載。
二、按裁判確定前犯數罪者，併合處罰之；數罪併罰，有二裁判
    以上者，依刑法第51條之規定，定其應執行之刑，刑法第50
    條第1項前段、第53條分別定有明文。數罪併罰之定應執行
    之刑，係出於刑罰經濟與責罰相當之考量，並非予以犯罪行
    為人或受刑人不當之利益，為一種特別的量刑過程，相較於
    刑法第57條所定科刑時應審酌之事項係對一般犯罪行為之裁
    量，定應執行刑之宣告，乃對犯罪行為人本身及所犯各罪之
    總檢視，除應考量行為人所犯數罪反應出之人格特性，並應
    權衡審酌行為人之責任與整體刑法目的及相關刑事政策，在
    量刑權之法律拘束性原則下，依刑法第51條第5款之規定，
    採限制加重原則，以宣告各刑中之最長期為下限，各刑合併
    之刑期為上限，但最長不得逾30年，資為量刑自由裁量權之
    外部界限，並應受法秩序理念規範之比例原則、平等原則、
    責罰相當原則、重複評價禁止原則等自由裁量權之內部抽象
    價值要求界限之支配，使以輕重得宜，罰當其責，俾符合法
    律授與裁量權之目的，以區別數罪併罰與單純數罪之不同，
    兼顧刑罰衡平原則。
三、經查：
　㈠本件受刑人因犯加重詐欺等罪，經臺灣臺中地方法院及本院
    先後判處如附表所示之刑，且均分別確定在案，有原裁定及
    臺灣高等法院被告前案紀錄表各1份附卷可稽。茲臺灣臺中
    地方檢察署檢察官向原審聲請定其應執行之刑，原審審核認
    檢察官之聲請為正當，而依刑事訴訟法第477條第1項，刑法
    第53條、第51條第5款之規定，於附表所示各宣告刑之最長
    期有期徒刑1年4月以上，各宣告刑合併之有期徒刑34年8月
    以下之範圍內（法定上限為有期徒刑30年），定其應執行刑
    為有期徒刑8年10月，合先敘明。
　㈡雖原裁定就附表編號1至16所示之罪，定其應執行刑為有期徒
    刑8年10月，未逾越刑法第51條第5款所定法律上外部性界限
    ；亦不重於編號1至15所示各罪之曾定應執行刑有期徒刑8年
    4月與附表編號16所示之宣告刑有期徒刑1年2月加總之總和
    （即有期徒刑9年6月）之內部性界限拘束。然本院審酌受刑
    人前就附表編號1至15曾經定過應執行刑比例約0.00000000
    ，而附表編號16與附表編號1至15所示加重詐欺案件，罪質
    相同，於數日內所犯，另考量刑罰邊際效應隨刑期遞減，及
    審酌被告復歸社會更生之可能性，兼衡罪責相當及特別預防
    之刑罰目的，認原審定其應執行總刑度有期徒刑8年10月，
    實有過重，原審所為裁量權行使，尚非適法妥當。是抗告意
    旨所指摘並非無據。
　㈢準此，原裁定既有上開可議之處，本院應將原裁定撤銷，由
    本院斟酌前揭各罪均係於107年12月間密接時間所犯同罪質
    加重詐欺案件，前曾定應執行刑之比例、刑罰邊際效應、受
    刑人復歸社會可能性，及受刑人以抗告狀陳述之意見等，定
    其應執行之刑，爰裁定如主文第2 項所示。
據上論斷，應依刑事訴訟法第413條，裁定如主文。
中　　華　　民　　國　　110 　年　　9 　　月　　29　　日
            刑事第八庭　  審判長法　官　林  清  鈞
                                法　官　郭  瑞  祥
                                法　官　簡  婉  倫
以上正本證明與原本無異。
如不服本裁定，應於收受送達後5日內向本院提出再抗告書狀(須
附繕本)。因疫情而遲誤不變期間，得向法院聲請回復原狀。
                                書記官  林　書　慶
中　　華　　民　　國　　110 　年　　9 　　月　　29　　日
附表
編號  1 2 3 罪名  三人以上共同詐欺取財罪 三人以上共同詐欺取財罪 三人以上共同詐欺取財未遂罪 宣告刑  有期徒刑1年2月 （共2罪） 有期徒刑1年1月 有期徒刑7月 犯罪日期  107年12月21日 （共2次） 107年12月21日 107年12月22日 偵查（自訴）機關年度案號  臺中地檢107年度偵字第34867號、108年度偵字第2272、4445、4547、7087號、108年度蒞追字第5號 臺中地檢107年度偵字第34867號、108年度偵字第2272、4445、4547、7087號、108年度蒞追字第5號 臺中地檢107年度偵字第34867號、108年度偵字第2272、4445、4547、7087號、108年度蒞追字第5號 最後事實  審 法院 臺中地院 臺中地院 臺中地院  案號 108年度訴字第250、485 、711 、1755號 108年度訴字第250、485 、711 、1755號 108年度訴字第250、485 、711 、1755號  判決日期 108年11月26日 108年11月26日 108年11月26日 確定判決 法院 臺中地院 臺中地院 臺中地院  案號 108年度訴字第250、485 、711 、1755號 108年度訴字第250、485 、711 、1755號 108年度訴字第250、485 、711 、1755號  判決 確定日期 108年12月27日 108年12月27日 108年12月27日 是否得易科罰金、社會勞動  否 否 否 備註  臺中地檢109年度執更字第4751號（編號1至15已定應執行有期徒刑8年4月） 臺中地檢109年度執更字第4751號（編號1至15已定應執行有期徒刑8年4月） 臺中地檢109年度執更字第4751號（編號1至15已定應執行有期徒刑8年4月） 
編號  4 5 6 罪名  三人以上共同詐欺取財罪 三人以上共同詐欺取財罪 三人以上共同詐欺取財罪 宣告刑  有期徒刑1年1月 （共3罪） 有期徒刑1年2月 有期徒刑1年4月 犯罪日期  107年12月10日（共2次）、 107年12月17日 107年12月13日 107年12月11至12日 偵查（自訴）機關年度案號  臺中地檢108年度偵字第25254、29696、30955號 臺中地檢108年度偵字第25254、29696、30955號 臺中地檢108年度偵字第25254、29696、30955號 最後事實審 法院 臺中地院 臺中地院 臺中地院  案號 108年度金訴字第253號 108年度金訴字第253號 108年度金訴字第253號  判決日期 109年4月29日 109年4月29日 109年4月29日 確定判決 法院 臺中地院 臺中地院 臺中地院  案號 108年度金訴字第253 號 108年度金訴字第253 號 108年度金訴字第253 號  判決 確定日期 109年6月3日 109年6月3日 109年6月3日 是否得易科罰金、社會勞動  否 否 否 備註  臺中地檢109年度執字第8923號（編號1至15已定應執行有期徒刑8年4月） 臺中地檢109年度執字第8923號（編號1至15已定應執行有期徒刑8年4月） 臺中地檢109年度執字第8923號（編號1至15已定應執行有期徒刑8年4月） 
編號  7 8 9 罪名  三人以上共同詐欺取財罪 三人以上共同詐欺取財罪 三人以上共同詐欺取財罪 宣告刑  有期徒刑1年1月 有期徒刑1年2月 有期徒刑1年2月 （共7罪） 犯罪日期  107年12月7日 107年12月13日 107年12月7日（共2次）、107年12月10日（共2 次）、107年12月12日、107年12月14日、107年12月20日 偵查（自訴）機關年度案號  臺中地檢107年度偵字第34867號 臺中地檢107年度偵字第34867號 臺中地檢108年度偵字第13698、14611、14844、18393號 最後事實 審 法院 臺中高分院 臺中高分院 臺中高分院  案號 109年度金上訴字第783 、787、788、789號 109年度金上訴字第783 、787、788、789號 109年度金上訴字第1250號  判決日期 109年6月24日 109年6月24日 109年9月16日 確定判決 法院 臺中高分院 臺中高分院 臺中高分院  案號 109年度金上訴字第783 、787、788、789號 109年度金上訴字第783 、787、788、789號 109年度金上訴字第1250號  判決 確定日期 109年7月27日 109年7月27日 109年10月26日 是否得易科罰金、社會勞動  否 否 否 備註  臺中地檢109年度執字第13627號（編號1至15已定應執行有期徒刑8年4月） 臺中地檢109年度執字第13627號（編號1至15已定應執行有期徒刑8年4月） 臺中地檢109年度執字第16280號（編號1至15已定應執行有期徒刑8年4月） 
編號  10 11 12 罪名  三人以上共同詐欺取財罪 三人以上共同詐欺取財罪 三人以上共同詐欺取財罪 宣告刑  有期徒刑1年3月 （共2罪） 有期徒刑1年1月 有期徒刑1年1月 犯罪日期  107年12月10日、 107年12月12日 107年12月14日 107年12月6日 偵查（自訴）機關年度案號  臺中地檢108年度偵字第13698、14611、14844、18393號 臺中地檢108年度偵字第13698、14611、14844、18393號 臺中地檢109年度偵字第18632號 最後事實審 法院 臺中高分院 臺中高分院 臺中地院  案號 109年度金上訴字第1250號 109年度金上訴字第1250號 109年度金訴字第393號  判決日期 109年9月16日 109年9月16日 109年10月28日 確定判決 法院 臺中高分院 臺中高分院 臺中地院  案號 109年度金上訴字第1250號 109年度金上訴字第1250號 109年度金訴字第393號  判決 確定日期 109年10月26日 109年10月26日 109年11月24日 是否得易科罰金、社會勞動  否 否 否 備註  臺中地檢109年度執字第16280號（編號1至15已定應執行有期徒刑8年4月） 臺中地檢109年度執字第16280號（編號1至15已定應執行有期徒刑8年4月） 臺中地檢109年度執字第17380號（編號1至15已定應執行有期徒刑8年4月） 
編號  13 14 15 罪名  三人以上共同詐欺取財罪 三人以上共同詐欺取財罪 三人以上共同詐欺取財罪 宣告刑  有期徒刑1年3月 （共2罪） 有期徒刑1年2月 （共3罪） 有期徒刑1年4月 （共2罪） 犯罪日期  107年12月6日 （共2次） 107年12月15日 （共3次） 107年12月6至7日、107年12月15日 偵查（自訴）機關年度案號  臺中地檢109年度偵字第18632號 臺中地檢109年度偵字第18632號 臺中地檢109年度偵字第18632號 最後事實審 法院 臺中地院 臺中地院 臺中地院  案號 109年度金訴字第393號 109年度金訴字第393號 109年度金訴字第393號  判決日期 109年10月28日 109年10月28日 109年10月28日 確定判決 法院 臺中地院 臺中地院 臺中地院  案號 109年度金訴字第393 號 109年度金訴字第393號 109年度金訴字第393號  判決 確定日期 109年11月24日 109年11月24日 109年11月24日 是否得易科罰金、社會勞動  否 否 否 備註  臺中地檢109年度執字第17380號（編號1至15已定應執行有期徒刑8年4月） 臺中地檢109年度執字第17380號（編號1至15已定應執行有期徒刑8年4月） 臺中地檢109年度執字第17380號（編號1至15已定應執行有期徒刑8年4月） 
編號  16 （以下空白）  罪名  三人以上共同詐欺取財罪   宣告刑  有期徒刑1年2月   犯罪日期  107年12月12日   偵查（自訴）機關年度案號  臺中地檢109年度偵字第34790號   最後事實審 法院 臺中地院    案號 109年度金訴字第614號    判決日期 110年3月16日   確定判決 法院 臺中地院    案號 109年度金訴字第614號    判決 確定日期 110年4月13日   是否得易科罰金、社會勞動  否   備註  臺中地檢110年度執字第7845號